---
title: "Visualització PAC4"
author: "Marta Martínez"
date: '`r format(Sys.Date(),"%e de %B, %Y")`'
output:
  html_document:
    highlight: default
    number_sections: yes
    theme: cosmo
    toc: yes
    toc_depth: 2
  pdf_document:
    toc: yes
    number_sections: yes
    toc_depth: '4'
    latex_engine: xelatex
    fig_crop: false
---

```{r setup, include=FALSE}
knitr::opts_chunk$set(echo = TRUE)
```
# Neteja i manipulació de dades

```{r}
# Llibreries
library (openxlsx)
library(knitr) 
library(dplyr)
library(tidyr)
library(data.table)
library(stringr)
library(kableExtra)
library (ggplot2)
```


```{r}

# Definim el directori de les dades
dir<-getwd()
setwd(dir)

# Obrim i guardem el joc de dades 
agreements <- read.xlsx('pax_all_agreements_data.xlsx')

head(agreements) 
tail(agreements) 
```


```{r}
summary(agreements[, 1:25])
```


### Reducció dels atributs

Variables informació bàsica:
-	Con (Country/Entity): variable categòrica que ens indica el país o la regió de l’acord.
-	Reg (Region): variable categòrica, que ens ajuda a classificar en regions els acords.
-	AgtId (Agreement ID): es tracta d’una variable numèrica de caràcter identificatiu, discreta i que hauria de ser unívoca.
-	Dat (Date Signed): la data és una variable contínua en el temps, quantitativa.

Gender (8 camps)
-	GeWom: Women, girls and gender 
-	GeMe: Men and Boys 
o	GeMeNu: Gender neutrality wording 
o	GeMeOth: other 
-	GeLgbti: LGBTI references 
o	GeLgbtiPos: Positive LGBTI references 
o	GeLgbtiNeg: Negative LGBTI references 
-	GeFa: Family 

Drets Humans, farem servir les següents:
-	HrGen: Human Rights/ Rule of Law 
-	EqGen: Equality 
-	HrDem: Democracy 

A més, agafarem 4 grups amb els següents subgrups de variables de Drets Humans:
-	Prot: Protection measures
-	HrCp: Civil and political rights
-	HrFra: Human Rights Framework
-	HrSec: Socio-economic rights

```{r}

# Escollim les columnes del dataframe
mantenir <- c("Con","Reg", "AgtId", "Dat", "GeWom", "GeMe", "GeMeNu", "GeMeOth", "GeLgbti", "GeLgbtiPos", "GeLgbtiNeg", "GeFa", "HrGen", "EqGen", "HrDem", "Prot", "HrCp", "HrFra", "HrSec")
data_pax <- agreements[ , (names(agreements) %in% mantenir)]

str(data_pax)
```

### Noves columnes

Afegim les noves columnes:
- Tenen en compte el génere: Genere
- Tenen en compte drets humans: DDHH
- Intersecció dels dos ànbits: Gen_DDHH

Es tracta de variables binàries:
- 0: no es té en compte / no hi ha intersecció
- 1: es té en compte /  hi ha intersecció

```{r}
# ifelse(test_expression, x, y)

data_pax$Genere <- "NA"
data_pax$DDHH <- "NA"
data_pax$Gen_DDHH <- "NA"


data_pax$Genere <- with(data_pax, ifelse(GeWom != 0 |
                          GeMe != 0 |
                          GeMeNu != 0 |
                          GeMeOth != 0 |
                          GeLgbti != 0 |
                          GeLgbtiPos != 0 |
                          GeLgbtiNeg != 0 |
                          GeFa != 0,
                          1, 0))

data_pax$DDHH <- with(data_pax, ifelse(HrGen != 0 |
                          EqGen != 0 |
                          HrDem != 0 |
                          Prot != 0 |
                          HrFra != 0 |
                          HrCp != 0 |
                          HrSec != 0, 
                          1, 0))


data_pax$Gen_DDHH <- with(data_pax, ifelse(Genere == 1 &
                          DDHH == 1, 
                          1, 0))


str(data_pax)


```


```{r}
# Ens assegurem de que no hi hagi valors perduts a les nostres variables
sapply(data_pax, function(x) sum(is.na(x)))
```
```{r}
mantenir2 <- c("Con","Reg", "AgtId", "Dat", "Genere", "DDHH", "Gen_DDHH")
data_pax_min <- data_pax[ , (names(data_pax) %in% mantenir2)]
str(data_pax_min)

```


## Païssos

Creem una llista de païssos en 

```{r pressure, echo=FALSE}
data <- data_pax[, c("Con", "AgtId")]

new_data <- separate_rows(data, Con, AgtId, sep = "/",convert = FALSE)
new_data$Con <- gsub("[()]","",as.character(new_data$Con))

new_data <-rename(new_data,  Country = Con)

new_data

```


## Fitxers

```{r}
# Generació dels arxius de sortida
write.csv(data_pax, file = "data_pax.csv", row.names = TRUE)
write.csv(data_pax_min, file = "data_pax_min.csv", row.names = TRUE)
write.csv(new_data, file = "country_pax.csv", row.names = TRUE)
```




